臺灣高雄地方法院民事簡易判決　　　 110年度雄簡字第1046號
原　　　告　涂毓翎　
被　　　告　廖智萍　
訴訟代理人　卓定豐　

複代理人　　祝魁均　
上列當事人間損害賠償事件，本院於民國110 年10月19日言詞辯
論終結，判決如下：
    主      文
一、被告應給付原告新臺幣柒萬玖仟零肆拾貳元及自民國一百零
    九年十月二十一日起至清償日止，按週年利率百分之五計算
    之利息。
二、原告其餘之訴駁回。
三、訴訟費用新臺幣壹仟元由被告負擔。
四、本判決第一項得假執行。但被告如以新臺幣柒萬玖仟零肆拾
    貳元供擔保後，得免為假執行。
五、原告其餘假執行之聲請駁回。
    事實及理由
一、原告主張：被告於民國108 年9 月15日17時25分許，駕駛車
    牌號碼000- 00 號營業小客車，沿高雄市○○區○○○路0
    ○0 號前由西往東方向起駛迴轉時，未注意讓行進中之車輛
    優先通行，因而撞及騎乘車牌號碼000-0000號普通重型機車
    ，沿林森二路由北往南方向行駛之原告之機車( 下稱系爭機
    車) ，原告因緊急煞車而自摔倒地，受有頭部外傷、頸部挫
    傷、左髖挫擦傷、前額、左手肘、雙膝擦傷等傷害。原告依
    法得請求被告賠償下列損害：㈠醫療費用包括：藥局支出
    新臺幣( 下同) 900 元、急診科支出650 元、復健科1,200
    元( 原告因頸部扭挫傷醫治16次約二個月) 、皮膚科約6 萬
    元( 疤痕處理) 。㈡工作損失：原告任職王品餐飲擔任外場
    服務，因傷受有1 個月20天無法工作之損失，以月入16,000
    元計算，共損失26,600元。㈢機車修理費共3,100 元( 車主
    為賴秋菊已提出債權讓與證明書，附民卷第47頁) 。㈣車禍
    事故鑑定費3,000 元。㈤精神慰撫金250,000 元。聲明：被
    告應給付原告345,920 元及自108 年9 月15日起至清償日止
    ，按週年利率5%計算之利息。願供擔保請准宣告假執行。
二、被告則以：對車禍過失責任均為被告及刑事判決認定之事實
    均不爭執，但原告請求金額過高。對原告請求膝部挫傷需10
    次雷射及除疤產品，經大同醫院函復，被告不爭執認為沒有
    必要再送鑑定；被告爭執的包括原告請求的鑑定費、工作損
    失、精神慰撫金及車損應計算折舊，對原告其餘請求項目被
    告均不再爭執( 本院卷第123 頁正反面筆錄) 。聲明：原告
    之訴駁回。
三、本院的判斷：
  ㈠原告主張被告於108 年9 月15日17時25分許，駕駛車牌號碼
    000- 00 號營業小客車，沿高雄市○○區○○○路0 ○0 號
    前由西往東方向起駛迴轉時，未注意讓行進中之車輛優先通
    行，因而撞及騎乘車牌號碼000-0000號普通重型機車，沿林
    森二路由北往南方向行駛之原告之機車，原告因緊急煞車而
    自摔倒地，受有頭部外傷、頸部挫傷、左髖挫擦傷、前額、
    左手肘、雙膝擦傷等傷害之事實，經本院109 年交訴字第58
    號刑事判決被告拘役50日及有期徒刑6 月確定，有刑事判決
    可參，且為兩造所不爭執，應可認為真實。
  ㈡原告請求被告賠償各項費用是否合理，說明如下：
  1.醫療費用藥局支出900 元、急診科支出650 元、復健科1,20
    0 元，經原告提出支出證明，被告亦不爭執，原告此部分請
    求即有理由。另原告請求皮膚科雷射及除疤產品共約需6 萬
    元部分，經函高雄市大同醫院結果，該院函覆「治療之必要
    性取決於病患本身是否在意疤痕，故病患於109 年8 月20日
    就診並提出建議雷射療程10次及除疤產品，共約需6 萬元，
    確實為因在108 年9 月5 日車禍受傷所造成傷害所需必要且
    合理之回復原狀之醫療費用」，有該院110 年8 月23日高醫
    同總字第1100503371號函文可參，而被告亦表示不再爭執，
    。是原告此部分請求即有理由。合計為62,750元( 計算式
    900 +650+1,200+60,000=62,750)，均有理由。
  2.工作損失：原告任職王品餐飲擔任外場服務，因傷受有1 個
    月20天無法工作之損失，以月入16,000元計算，共損失26,6
    00元部分：經查原告所受傷害為頭部外傷、頸部挫傷、左髖
    挫擦傷、前額、左手肘、雙膝擦傷之傷害，僅在大同醫院急
    診接診療約1 小時餘之時間，有原告提出之大同醫院診斷證
    明書( 附民卷第15頁) ，並未住院即行離院，足認原告受傷
    程度尚非嚴重，雖之後因頸部扭挫傷至鄰好西醫診所就診接
    受治療共16天16次，亦有診斷證明書可參( 附民卷第21頁)
    ，然上開二診斷證明書均宋有任何原告有因上開傷害而不能
    工作需休養必要之記載，參以原告受傷程度尚屬輕微已如上
    述，原告主張有1 個月20天無法工作顯非合理必要，本院認
    以原告受傷程度，以休養3 天不能工作為合理，原告請求以
    月薪16,000元計算尚屬合理，是原告此部分得請求之金額為
    1,600 元( 16,000÷30×3=1,600)範圍內為合理，原告其餘
    金額之請求則無理由不應准許。
  3.機車修理費共3,100 元部分：依民法第196 條請求賠償物被
    毀損所減少之價額，得以修復費用為估定之標準，但以必要
    者為限，例如：修理材料以新品換舊品，應予折舊（最高法
    院77年5 月17日77年度第9 次民事庭會議決議可資參照）。
    故債權人所得請求者既為回復原狀之必要費用，倘以修復費
    用為估定其回復原狀費用之標準，則修理材料以新品換舊品
    時，即應予折舊。原告主張機車修理費3,100 元其中零件費
    用2,600 元、工資500 元（本院卷第47頁），被告除抗辯應
    計算折舊外並不爭執( 本院卷第123 頁背面) 。依行政院所
    頒固定資產耐用年數表，機器腳踏車之耐用年數為3 年，依
    平均法計算其折舊結果（即以固定資產成本減除殘價後之餘
    額，按固定資產耐用年數表規定之耐用年數平均分攤，計算
    折舊額），每年折舊率為3 分之1 ，並參酌營利事業所得稅
    查核準則第95條第6 項規定「固定資產提列折舊採用定率遞
    減法者，以1 年為計算單位，其使用期間未滿1 年者，按實
    際使用之月數相當於全年之比例計算之，不滿1 月者，以1
    月計」，原告提出之行車執照車主為賴秋菊，系爭機車係
    106 年8 月出廠（附民卷第49頁），迄本件事故發生日之
    108 年9 月15日止，使用2 年2 月。則零件扣除折舊後之修
    復費用估定為1,192 元【計算方式：1.殘價＝取得成本÷(
    耐用年數＋1)即2,600 ÷( 3+1)≒650 （小數點以下四捨五
    入）；2.折舊額＝( 取得成本－殘價) ×1/（耐用年數）×
   （ 使用年數）即( 2,600 －650)×1/3 ×（2+2/12）≒1,40
    8 （小數點以下四捨五入）；3.扣除折舊後價值＝（新品取
    得成本－折舊額）即2,600 －1,408 ＝1,192 】，加計不用
    計算折舊之工資500 元，原告得請求修繕費用為1,692 元，
    原告逾此金額之請求則無理由。
  4.車禍事故鑑定費3,000 元部分：原告提出送高雄市政府交通
    局車輛行車事故鑑定委員會之匯款申請單於108 年12月6 日
    匯款該會3,000 元，有匯款申請書可參( 附民卷第43頁) ，
    該支出確實為原告在刑事偵查程序經臺灣高雄地方檢察署(
    下稱雄檢) 檢察官告知如送鑑定由原告支出費用是否願意，
    原告表示願意後再由檢察官函文送鑑定，有本院職權函調之
    雄檢108 年偵字第21857 號偵查卷內筆錄及函文等可證( 該
    卷第15-25 頁) ，足認確屬因本件車禍事故為查明過失責任
    由刑事偵查送鑑定所支出，應可認為係必要支出費用，原告
    請求被告賠償，即有理由應予准許。
  5.精神慰撫金250,000 元部分：按慰藉金之賠償須以人格權遭
    遇侵害，使精神上受有痛苦為必要，其核給之標準固與財產
    上損害之計算不同，然非不可斟酌雙方身分資力與加害程度
    ，及其他各種情形核定相當之數額（最高法院51年台上字第
    223 號民事判決意旨參照）。是法院對於精神慰撫金之酌定
    ，除原告所受之傷害程度外，尚應審酌兩造之身分地位、學
    識經歷、財產狀況、痛苦程度等節以定之。被告因上開過失
    致原告因緊急煞車機車倒地而受有上開傷害，確實造成原告
    身體受有傷害，原告因而受有精神上痛苦應可認定；審酌原
    告大學休學、目前特考通過於警專受訓中( 卷第47頁) ，被
    告於刑事警詢自陳為計程車司機、高職畢業等情( 警卷第7
    頁) ；及原告所得約2 萬餘元無財產、被告所得約7 千餘元
    有財產2 百餘萬元等，有本院職權調閱其等之稅務電子閘門
    財產所得調件明細等在卷可憑（本院卷證物袋內）。審酌兩
    造之年紀、學經歷、經濟狀況、原告膝部擦傷非嚴重( 本院
    卷第49頁原告自行提出之照片) 等，原告因本件車禍傷害造
    成其精神痛苦程度等情，認原告請求非財產上損害即精神慰
    撫金以1 萬元範圍內為合理，原告逾此金額之請求則無理由
    而不應准許。
  ㈢原告得請求被告賠償之金額合計為79,042元(計算式：62,75
    0+1,600+1,692+3,000+10,000=79,042)，原告其餘金額之請
    求則無理由。另原告雖請求自108年9月15日本件車禍事故發
    生之起算利息，惟並未提出依據；而本件被告所負債務屬未
    定期限之金錢債務，雙方就利率並無約定，亦無其他可據之
    利率計付，依民法第229條第2 項、第233 條第1 項、第203
    條等規定，原告僅得請求被告給付該債務自起訴狀繕本送達
    翌日之109年10月21日起（起訴狀繕本於於109 年10 月20日
    日送達，附民卷第51頁）計算之法定遲延利息，原告逾此範
    圍之請求則無理由不應准許。
五、綜上，原告依侵權行為之法律關係，請求被告給付79,042元
    及自起訴狀繕本送達翌日之109年10月21日起至清償日止，
    按週年利率5%計算之利息，為有理由，應予准許；原告逾此
    範圍之請求，即無理由而應予駁回。
六、本判決第1 項係依民事訴訟法第427 條所規定之適用簡易訴
    訟程序所為被告敗訴之判決，爰依同法第389 條第1 項第3
    款規定依職權宣告假執行。併依同法第392 條第2 項規定諭
    知被告得供相當擔保金額後免為假執行。原告敗訴部分，其
    假執行之聲請亦無理由而應併予駁回。
七、本件事證已臻明確，兩造間其餘主張舉證併所提證據，經本
    院審酌認與判決之結果不生影響，不再一一論列，附此敘明
    。
八、結論：本件原告之訴為一部有理由、一部無理由。因此判決
    如主文。訴訟費用因原告僅支出車損裁判費1,000元，為訴訟
    費用最低額，雖原告一部勝訴，認仍應由被告全額負擔。
中    華    民    國   110    年    11    月    9     日
                  高雄簡易庭  法  官    林玉心
以上正本係照原本作成。
如不服本判決，應於送達後20日內，向本院提出上訴狀並表明上
訴理由，如於本判決宣示後送達前提起上訴者，應於判決送達後
20日內補提上訴理由書（須附繕本）。
中    華    民    國   110    年    11    月    9     日
                              書記官    李月君